Minutes et répertoires du notaire Philippe Jean Marie VINCENDON, 30 décembre 1933 - 31 décembre 1938 (étude XXIX)
Archives nationales (France)
Minutes et répertoires du notaire Philippe Jean Marie VINCENDON (étude XXIX)
1er janvier 1934 - 31 décembre 1938
MC/ET/XXIX/2246 - MC/ET/XXIX/2303, MC/RE/XXIX/49
Étude notariale XXIX (Paris; 1537-....); Vincendon, Philippe Jean Marie
6,5 mètres linéaires
Archives nationales de France
Minutes et répertoires: la loi 2008-696 du 15 juillet 2008 relative aux archives a fixé à 75 ans à compter de la date de l'acte, ou à 25 ans à compter de la date du décès de l'intéressé si ce délai est plus bref, le délai de communication des minutes et répertoires des notaires; ce délai est porté à 100 ans à compter de la date de l'acte si le document se rapporte à un mineur (code du Patrimoine, articles L213-2, 4e d et 5e).
Autres documents de l'étude (dossiers de clients, comptabilité...): s'agissant d'archives privées, ces documents sont communicables selon les modalités fixées par le déposant ou le donateur.
Certains documents ne sont pas accessibles en raison de leur mauvais état de conservation.
versements de 2014 (minutes) et 2017 (répertoire)
Accès aux instruments de recherche de tous les notaires de l’étude XXIX
Archives de l'étude XXIX
- Minutes de Philippe Jean Marie VINCENDON, 1er janvier 1934 - 31 décembre 1938; MC/ET/XXIX/2246 - MC/ET/XXIX/2303; cauchards de 8, 10, 12,5 et 15 cm 58 articles
  - Minutes. 1934, janvier, janvier 1934; MC/ET/XXIX/2246
    Informations concernant le classement:
    Le niveau inférieur de description, quand il existe, correspond aux minutes d'actes. Toutes les minutes ne sont pas forcément décrites une à une. Les descriptions de ces minutes sont plus ou moins détaillées.
  - Minutes. 1934, février, février 1934; MC/ET/XXIX/2247
  - Minutes. 1934, mars, mars 1934; MC/ET/XXIX/2248
  - Minutes. 1934, avril, avril 1934; MC/ET/XXIX/2249
  - Minutes. 1934, mai, mai 1934; MC/ET/XXIX/2250
  - Minutes. 1934, juin, juin 1934; MC/ET/XXIX/2251
  - Minutes. 1934, juillet, juillet 1934; MC/ET/XXIX/2252
  - Minutes. 1934, août - septembre, août - septembre 1934; MC/ET/XXIX/2253
  - Minutes. 1934, 1er octobre - 15 octobre, 1er octobre - 15 octobre 1934; MC/ET/XXIX/2254
  - Minutes. 1934, 16 octobre - 31 octobre, 16 octobre - 31 octobre 1934; MC/ET/XXIX/2255
  - Minutes. 1934, novembre, novembre 1934; MC/ET/XXIX/2256
  - Minutes. 1934, décembre, décembre 1934; MC/ET/XXIX/2257
  - Minutes. 1935, janvier, janvier 1935; MC/ET/XXIX/2258
  - Minutes. 1935, février, février 1935; MC/ET/XXIX/2259
  - Minutes. 1935, mars, mars 1935; MC/ET/XXIX/2260
  - Minutes. 1935, avril, avril 1935; MC/ET/XXIX/2261
  - Minutes. 1935, mai, mai 1935; MC/ET/XXIX/2262
  - Minutes. 1935, 1er juin - 15 juin, 1er juin - 15 juin 1935; MC/ET/XXIX/2263
  - Minutes. 1935, 16 juin - 30 juin, 16 juin - 30 juin 1935; MC/ET/XXIX/2264
  - Minutes. 1935, 1er juillet - 15 juillet, 1er juillet - 15 juillet 1935; MC/ET/XXIX/2265
  - Minutes. 1935, 16 juillet - 31 juillet, 16 juillet - 31 juillet 1935; MC/ET/XXIX/2266
  - Minutes. 1935, août - septembre, août - septembre 1935; MC/ET/XXIX/2267
  - Minutes. 1935, octobre, octobre 1935; MC/ET/XXIX/2268
  - Minutes. 1935, novembre, novembre 1935; MC/ET/XXIX/2269
  - Minutes. 1935, décembre, décembre 1935; MC/ET/XXIX/2270
  - Minutes. 1936, 1er janvier - 15 janvier, 1er janvier - 15 janvier 1936; MC/ET/XXIX/2271
  - Minutes. 1936, 16 janvier - 31 janvier, 16 janvier - 31 janvier 1936; MC/ET/XXIX/2272
  - Minutes. 1936, février, février 1936; MC/ET/XXIX/2273
  - Minutes. 1936, mars, mars 1936; MC/ET/XXIX/2274
  - Minutes. 1936, avril, avril 1936; MC/ET/XXIX/2275
  - Minutes. 1936, mai, mai 1936; MC/ET/XXIX/2276
  - Minutes. 1936, juin, juin 1936; MC/ET/XXIX/2277
  - Minutes. 1936, juillet, juillet 1936; MC/ET/XXIX/2278
  - Minutes. 1936, août - septembre, août - septembre 1936; MC/ET/XXIX/2279
  - Minutes. 1936, octobre, octobre 1936; MC/ET/XXIX/2280
  - Minutes. 1936, novembre, novembre 1936; MC/ET/XXIX/2281
  - Minutes. 1936, décembre, décembre 1936; MC/ET/XXIX/2282
  - Minutes. 1937, janvier, janvier 1937; MC/ET/XXIX/2283
  - Minutes. 1937, février, février 1937; MC/ET/XXIX/2284
  - Minutes. 1937, mars, mars 1937; MC/ET/XXIX/2285
  - Minutes. 1937, avril, avril 1937; MC/ET/XXIX/2286
  - Minutes. 1937, mai, mai 1937; MC/ET/XXIX/2287
  - Minutes. 1937, juin, juin 1937; MC/ET/XXIX/2288
  - Minutes. 1937, juillet, juillet 1937; MC/ET/XXIX/2289
  - Minutes. 1937, août - septembre, août - septembre 1937; MC/ET/XXIX/2290
  - Minutes. 1937, octobre, octobre 1937; MC/ET/XXIX/2291
  - Minutes. 1937, novembre, novembre 1937; MC/ET/XXIX/2292
  - Minutes. 1937, décembre, décembre 1937; MC/ET/XXIX/2293
  - Minutes. 1938, janvier, janvier 1938; MC/ET/XXIX/2294
  - Minutes. 1938, février, février 1938; MC/ET/XXIX/2295
  - Minutes. 1938, mars, mars 1938; MC/ET/XXIX/2296
  - Minutes. 1938, avril, avril 1938; MC/ET/XXIX/2297
  - Minutes. 1938, mai, mai 1938; MC/ET/XXIX/2298
  - Minutes. 1938, juin, juin 1938; MC/ET/XXIX/2299
  - Minutes. 1938, juillet, juillet 1938; MC/ET/XXIX/2300
  - Minutes. 1938, août - septembre, août - septembre 1938; MC/ET/XXIX/2301
  - Minutes. 1938, octobre - novembre, octobre - novembre 1938; MC/ET/XXIX/2302
  - Minutes. 1938, décembre, décembre 1938; MC/ET/XXIX/2303
- Répertoires de Philippe Jean Marie VINCENDON, 11 avril 1930 - 9 octobre 1937; MC/RE/XXIX/49
  - Répertoire. 1930, 11 avril - 1937, 9 octobre, 11 avril 1930 - 9 octobre 1937; MC/RE/XXIX/49
    Informations complémentaires:
    Répertoire des notaires François Auguste Moisy (11 avril 1930 - 30 décembre 1933) et (1er janvier 1934 - 9 octobre 1937).
    Informations concernant le classement et la cotation:
    Le niveau inférieur de description, quand il existe, correspond aux mentions d'actes contenues dans le répertoire. Parmi celles-ci, certaines peuvent y être décrites, de manière plus ou moins détaillée. Pour consulter l'acte proprement dit, il convient de rechercher la cote au niveau des articles (registre ou liasse) des minutes du notaire (cote de type 'MC/ET').